# 请教陈版主：划分为权益工具的永续债触发了强制付息条款，是否应该将其确认为金融..

提问人：biaqqg 时间：2016-10-18 13:21:19
请教陈版主：划分为权益工具的永续债触发了强制付息条款，是否应该将其确认为金融负债呢？

回答人：chenyiwei
强制付息条款被触发后，按该条款必须支付的金额应确认为金融负债，但其余未触发强制支付义务的部分（如本金）在条款和条件未作修改的情况下仍作为权益工具。